<?xml version='1.0' encoding='utf-8'?>
<verb default="gainnigh" disambig="">
  <verbalNoun default="gainniú" />
  <verbalAdjective default="gainnithe" />
  <tenseForm default="gainnigh" tense="Past" dependency="Indep" person="Base" />
  <tenseForm default="gainníomar" tense="Past" dependency="Indep" person="Pl1" />
  <tenseForm default="gainníodar" tense="Past" dependency="Indep" person="Pl3" />
  <tenseForm default="gainníodh" tense="Past" dependency="Indep" person="Auto" />
  <tenseForm default="gainnigh" tense="Past" dependency="Dep" person="Base" />
  <tenseForm default="gainníomar" tense="Past" dependency="Dep" person="Pl1" />
  <tenseForm default="gainníodar" tense="Past" dependency="Dep" person="Pl3" />
  <tenseForm default="gainníodh" tense="Past" dependency="Dep" person="Auto" />
  <tenseForm default="gainníodh" tense="PastCont" dependency="Indep" person="Base" />
  <tenseForm default="gainnínn" tense="PastCont" dependency="Indep" person="Sg1" />
  <tenseForm default="gainníteá" tense="PastCont" dependency="Indep" person="Sg2" />
  <tenseForm default="gainnímis" tense="PastCont" dependency="Indep" person="Pl1" />
  <tenseForm default="gainnídís" tense="PastCont" dependency="Indep" person="Pl3" />
  <tenseForm default="gainnítí" tense="PastCont" dependency="Indep" person="Auto" />
  <tenseForm default="gainníodh" tense="PastCont" dependency="Dep" person="Base" />
  <tenseForm default="gainnínn" tense="PastCont" dependency="Dep" person="Sg1" />
  <tenseForm default="gainníteá" tense="PastCont" dependency="Dep" person="Sg2" />
  <tenseForm default="gainnímis" tense="PastCont" dependency="Dep" person="Pl1" />
  <tenseForm default="gainnídís" tense="PastCont" dependency="Dep" person="Pl3" />
  <tenseForm default="gainnítí" tense="PastCont" dependency="Dep" person="Auto" />
  <tenseForm default="gainníonn" tense="PresCont" dependency="Indep" person="Base" />
  <tenseForm default="gainním" tense="PresCont" dependency="Indep" person="Sg1" />
  <tenseForm default="gainnímid" tense="PresCont" dependency="Indep" person="Pl1" />
  <tenseForm default="gainnítear" tense="PresCont" dependency="Indep" person="Auto" />
  <tenseForm default="gainníonn" tense="PresCont" dependency="Dep" person="Base" />
  <tenseForm default="gainním" tense="PresCont" dependency="Dep" person="Sg1" />
  <tenseForm default="gainnímid" tense="PresCont" dependency="Dep" person="Pl1" />
  <tenseForm default="gainnítear" tense="PresCont" dependency="Dep" person="Auto" />
  <tenseForm default="gainneoidh" tense="Fut" dependency="Indep" person="Base" />
  <tenseForm default="gainneoimid" tense="Fut" dependency="Indep" person="Pl1" />
  <tenseForm default="gainneofar" tense="Fut" dependency="Indep" person="Auto" />
  <tenseForm default="gainneoidh" tense="Fut" dependency="Dep" person="Base" />
  <tenseForm default="gainneoimid" tense="Fut" dependency="Dep" person="Pl1" />
  <tenseForm default="gainneofar" tense="Fut" dependency="Dep" person="Auto" />
  <tenseForm default="gainneodh" tense="Cond" dependency="Indep" person="Base" />
  <tenseForm default="gainneoinn" tense="Cond" dependency="Indep" person="Sg1" />
  <tenseForm default="gainneofá" tense="Cond" dependency="Indep" person="Sg2" />
  <tenseForm default="gainneoimis" tense="Cond" dependency="Indep" person="Pl1" />
  <tenseForm default="gainneoidís" tense="Cond" dependency="Indep" person="Pl3" />
  <tenseForm default="gainneofaí" tense="Cond" dependency="Indep" person="Auto" />
  <tenseForm default="gainneodh" tense="Cond" dependency="Dep" person="Base" />
  <tenseForm default="gainneoinn" tense="Cond" dependency="Dep" person="Sg1" />
  <tenseForm default="gainneofá" tense="Cond" dependency="Dep" person="Sg2" />
  <tenseForm default="gainneoimis" tense="Cond" dependency="Dep" person="Pl1" />
  <tenseForm default="gainneoidís" tense="Cond" dependency="Dep" person="Pl3" />
  <tenseForm default="gainneofaí" tense="Cond" dependency="Dep" person="Auto" />
  <moodForm default="gainníodh" mood="Imper" person="Base" />
  <moodForm default="gainním" mood="Imper" person="Sg1" />
  <moodForm default="gainnigh" mood="Imper" person="Sg2" />
  <moodForm default="gainnímis" mood="Imper" person="Pl1" />
  <moodForm default="gainnígí" mood="Imper" person="Pl2" />
  <moodForm default="gainnídís" mood="Imper" person="Pl3" />
  <moodForm default="gainnítear" mood="Imper" person="Auto" />
  <moodForm default="gainní" mood="Subj" person="Base" />
  <moodForm default="gainnímid" mood="Subj" person="Pl1" />
  <moodForm default="gainnítear" mood="Subj" person="Auto" />
</verb>
